臺灣高雄地方法院刑事附帶民事訴訟判決
111年度重附民字第12號
原      告  陳駿岷  住○○市○○區○○街00號1樓
            曾貴英
共      同
訴訟代理人  李金澤律師
被      告  龍巖股份有限公司

法定代理人  KELLY LEE

上列被告因違反銀行法案件（109年度金重訴字第3號、110年度
金重訴字第2號），經原告提起附帶民事訴訟，請求損害賠償，
本院判決如下：
    主  文
原告之訴及假執行之聲請均駁回。
    理  由
一、按因犯罪而受損害之人，於刑事訴訟程序得附帶提起民事訴
    訟，對於被告及依民法負賠償責任之人，請求回復其損害；
    提起附帶民事訴訟，應於刑事訴訟起訴後第二審辯論終結前
    為之，刑事訴訟法第487條第1項、第488條前段分別定有明
    文。是附帶民事訴訟之提起，必以刑事訴訟程序之存在為前
    提，若刑事訴訟未經提起公訴或自訴，即不得對於應負賠償
    責任之人，提起附帶民事訴訟。又附帶民事訴訟之對象，除
    刑事被告外，固兼及於依民法負賠償責任之人，惟所稱之「
    依民法負賠償責任之人」，係指該刑事案件中依民法規定應
    負賠償責任之人而言。故附帶民事訴訟之原告所主張之共同
    加害人，必以在刑事訴訟程序中經認定係共同侵權行為之人
    ，始得謂為依民法負賠償責任之人，否則對之提起附帶民事
    訴訟，即難謂為合法。另法院認為原告之訴不合法或無理由
    者，應以判決駁回之，刑事訴訟法第502條第1項亦定有明文
    。
二、吳祥志、曾小樺（均另以裁定移送本院民事庭）前因違反銀
    行法案件，業經本院以109年度金重訴字第3號、110年度金
    重訴字第2號判決有罪。惟本件被告龍巖股份有限公司（下
    稱龍巖公司）並未經檢察官提起公訴、追加起訴而有刑事案
    件繫屬於本院等情，有臺灣高雄地方檢察署檢察官108年度
    偵字第22628號等起訴書、109年度偵續字第148號等追加起
    訴書可憑。綜上，原告陳駿岷、曾貴英提起本件附帶民事訴
    訟時，被告龍巖公司無相關刑事訴訟程序存在，且卷內亦無
    證據證明被告龍巖公司係依民法對於原告2人所受損害應負
    賠償責任之人。揆諸首開法條規定，原告2人起訴顯有未合
    ，應予駁回。原告2人之訴既經駁回，其等假執行之聲請即
    失所附麗，自應併予駁回。至訴訟費用部分，因附帶民事訴
    訟毋須繳交裁判費，無庸審酌。末本件係因起訴程序不合法
    而駁回，不影響原告2人另依通常民事訴訟程序請求之權利
    ，附此敘明。
三、依刑事訴訟法第502條第1項前段，判決如主文。
中　　華　　民　　國　　111 　年　　11　　月　　30　　日
                  刑事第八庭  審判長法　官  林英奇
                                    法  官  何一宏

                                    法  官  黃傳堯
以上正本證明與原本無異。
如不服本判決應於收受本判決後20日內向本院提出上訴書狀，並
應敘述具體理由，如未敘述上訴理由者，應於上訴期間屆滿後20
日內補提理由書狀於本院（均須按他造當事人之人數附繕本）「
切勿逕送上級法院」。
中　　華　　民　　國　　111 　年　　11　　月　　30　　日
　　　　　　　　　　　　　　　　　　書記官  林雅婷